# 关于审计报告中控制人的披露

提问人：Peter_an 时间：2013-02-03 11:38:19
各位专家。我一客户A是民营企业，A公司的股东为 3 个自然人a,b,c，其中a持股40%, b持股30%，C持股30%。a，b，c均不参与企业经营。请问如何披露该公司的实际控制人？多谢

回答人：chenyiwei
要根据具体情况分析的，持股比例并不是唯一的要素。当然也不排除该企业由多人共同控制，没有实际控制人的可能性。